【裁判字號】    96,訴,3756
【裁判日期】    970130
【裁判案由】    毒品危害防制條例
【裁判全文】
臺灣板橋地方法院刑事判決              96年度訴字第3756號
公  訴  人  臺灣板橋地方法院檢察署檢察官
被      告  甲○○
                    （現於臺灣台北看守所另案羈押中）
上列被告因違反毒品危害防制條例案件，經檢察官提起公訴（96
年度毒偵字第6215號），於本院準備程序進行中，被告就被訴之
事實為有罪陳述，經告知被告簡式審判程序之旨，並聽取當事人
之意見後，裁定進行簡式審判程序判決如下：
    主  文
甲○○施用第一級毒品，累犯，處有期徒刑拾月，扣案海洛因（
驗後淨重點零貳公克）沒收銷燬之，上開海洛因之外包裝袋拾
壹只、注射針筒支均沒收之；又施用第二級毒品，累犯，處有
期徒刑肆月，扣案甲基安非他命（驗後毛重點壹公克）沒
收銷燬之，上開甲基安非他命之外包裝袋肆只沒收之。應執行有
期徒刑壹年，扣案之海洛因（驗後淨重點零貳公克）、甲基基
安非他命（驗後毛重點壹公克）沒收銷燬之，上開海洛因
之外包裝袋拾壹只、甲基安非他命之外包裝袋肆個、注射針筒
支，均沒收之。
    事  實
一、甲○○前於民國88年間因施用毒品案件，經本院88年度訴字
    第1631號判處有期徒刑1 年10月，緩刑3 年，又因施用毒品
    案件，先後經本院以88年度毒聲字第2455號、89年度毒聲字
    第1557號裁定送觀察、勒戒後，均認無繼續施用毒品之傾向
    ，由臺灣板橋地方法院檢察署檢察官分別於88年1 月30日、
    89年3 月31日各以88年度偵字第1746號、89年度毒偵緝字第
    172 號案件為不起訴處分確定；嗣於90年再因施用毒品案件
    ，除前揭緩刑經撤銷後，並經本院以90年毒聲字第4319號裁
    定應入戒治處所施以強制戒治暨以90年易字第2068號判處有
    期徒刑1 年，強制戒治部分於90年11月26日停止戒治，所餘
    期間付保護管束，而於91年4 月10日期滿，徒刑部分經接續
    前揭撤銷緩刑後應執行之刑而為執行；再因91年間施用毒品
    案，經本院以91年度聲字第2313號裁定送強制戒治及以91年
    訴字第2033號判決處有期徒刑10月、8 月，應執行有期徒刑
    1 年4 月確定，強制戒治部分於92年7 月29日強制戒治期滿
    ，徒刑部分再經接續執行，而於95年4 月6 日因縮短刑期假
    釋付保護管束，甫於96年1 月7 日保護管束期滿視為執行完
    畢。詎其猶不知悔改，於前開強制戒治執行完畢及有期徒刑
    執行完畢5 年內，仍基於施用第一級毒品海洛因（以下稱海
    洛因）及第二級毒品甲基安非他命（下稱甲基安非他命）之
    犯意，於96年8 月13日晚間7 時50分許，在其位於臺北縣土
    城市○○路○ 段260 巷24號4 樓住處之廁所內，以將甲基安
    非他命放入吸食器內吸取暨將海洛因置入針筒內注射等施用
    方式，分別先後施用甲基安非他命及海洛因各1 次。嗣於同
    年月13日下午8 時5 分許，在上揭住處內為警查獲，並扣得
    其所持有之海洛因11包（驗後合計淨重3.02公克）、甲基安
    非他命4 包（驗後合計毛重3.133 公克）、注射針筒3 支，
    而悉上情。
二、案經臺北縣政府警察局土城分局報告臺灣板橋地方法院檢察
    署檢察官偵查起訴。
    理  由
一、按除被告所犯為死刑、無期徒刑、最輕本刑為3 年以上有期
    徒刑之罪或高等法院管轄第一審案件者外，於第一次審判期
    日前之準備程序進行中，被告先就被訴事實為有罪之陳述時
    ，審判長得告知被告簡式審判程序之旨，並聽取當事人、代
    理人、辯護人及輔佐人之意見後，裁定進行簡式審判程序，
    刑事訴訟法第273 條之1 第1 項定有明文。經核本件被告所
    犯係死刑、無期徒刑、最輕本刑為3 年以上有期徒刑以外之
    罪，其於準備程序中就被訴事實為有罪之陳述，經法官告知
    簡式審判程序之旨，並聽取公訴人、被告之意見後，本院爰
    依首揭規定，合議裁定由受命法官獨任進行簡式審判程序，
    合先敘明。
二、上揭犯罪事實，業據被告於本院訊問中坦承不諱。且被告於
    96年8 月13日為警查獲後所採集之尿液，經送臺灣檢驗科技
    股份有限公司以EIA 酵素免疫分析法初步檢驗，再以GC/MS
    氣相層析質譜儀法確認檢驗結果，呈現鴉片類（海洛因）、
    安非他命類（甲基安非他命）陽性之反應乙節，有該公司96
    年9 月5 日編號CH/2007/81485 號濫用藥物尿液檢驗報告及
    偵辦毒品案尿液編號及姓名代碼對照表各一紙附卷可稽（見
    偵查卷第24、52頁），另有如事實欄之扣案物可資佐證，堪
    信其自白為真實。又被告甲○○因施用毒品案件，先後經本
    院以88年度毒聲字第2455號、89年度毒聲字第1557號裁定送
    觀察、勒戒後，均認無繼續施用毒品之傾向，由臺灣板橋地
    方法院檢察署檢察官分別於88年1 月30日、89年3 月31日各
    以88年度偵字第1746號、89年度毒偵緝字第172 號案件為不
    起訴處分確定；嗣於90年再因施用毒品案件，經本院以90年
    毒聲字第4319號裁定應入戒治處所施以強制戒治暨以90 年
    易字第2068號判處有期徒刑1 年，強制戒治部分於90年11月
    26日停止戒治，所餘期間付保護管束，而於91年4 月10 日
    期滿，徒刑部分經接續前案而為執行；再因91年間施用毒品
    案，經本院以91年度聲字第2313號裁定送強制戒治及以91年
    訴字第2033號判決處有期徒刑10月、8 月，應執行有期徒刑
    1 年4 月確定，強制戒治部分於92年7 月29日強制戒治期滿
    ，徒刑部分再經接續執行，而於95年4 月6 日因縮短刑期假
    釋付保護管束，於96年1 月7 日保護管束期滿視為執行完畢
    等事實，有卷附之臺灣高等法院被告前案紀錄表1 份為憑，
    足認被告於前開強制戒治期滿釋放後之5 年以內，再犯本件
    施用毒品之罪，應依法論處。
三、核被告甲○○所為，係犯毒品危害防制條例第10條第1 項、
    第2 項之施用第一級毒品罪及施用第二級毒品罪。被告持有
    第一級、第二級毒品之犯行，分別為施用之高度行為所吸收
    ，均不另論罪。被告所犯上開二罪名，犯意各別，行為互殊
    ，應予分論併罰。又被告有事實欄所載之執行紀錄，有臺灣
    高等法院被告前案紀錄表在卷可稽，其於有期徒刑執行完畢
    後之5 年以內，再故意犯本件有期徒刑以上之罪，為累犯，
    應依法加重其刑。爰審酌被告屢犯毒品罪行不改，有事實欄
    所載之前案情形，顯見其戒除毒癮之意志薄弱，無視於毒品
    對於自身健康之戕害及國家對於杜絕毒品犯罪之禁令，惟考
    量施用毒品者均具有相當程度之生理成癮性及心理依賴性，
    戒除不易，且犯罪心態與一般刑事犯罪之本質不同，非難性
    較低，暨衡以其施用毒品之動機、犯罪後坦承犯行之態度等
    一切情狀，分別量處如主文所示之刑，並定其應執行刑，以
    資懲儆。末者，扣案之白色粉末11包、白色結晶體4 包，經
    送鑑定後，確實分別含第一級毒品海洛因、第二級毒品甲基
    安非他命之事實，有法務部調查局96年9 月18日調科壹字第
    09623068230 號鑑定書、台灣檢驗科技股份有限公司96年9
    月13日CH/2007/82555 號濫用藥物檢驗報告書各1 份可考（
    附於偵查卷第49、53頁），故扣案之海洛因（驗後合計淨重
    3.02公克）、甲基安非他命（驗後合計毛重3.133 公克），
    均屬違禁物，不問屬犯人與否，應依毒品危害防制條例第18
    條第1 項前段之規定，併予諭知沒收銷燬之；至上開海洛因
    之外包裝袋11只、甲基安非他命外包裝袋4 只，均係用來包
    裹毒品，防其裸露、潮濕，便於攜帶，另扣案之注射針筒3
    支則為被告用來置入海洛因後注射，皆係被告所有且供本件
    施用毒品所用之物，均依刑法第38條第1 項第2 款規定宣告
    沒收。
據上論斷，應依刑事訴訟法第273 條之1 第1 項、第299 條第1
項前段，毒品危害防制條例第10條第1 項、第2 項、第18條第1
項前段，刑法第11條前段、第47條第1 項、第51條第5 款、第38
條第1 項第2 款，判決如主文。
本案經檢察官江祐丞到庭執行職務。
中    華    民    國    97    年    1     月    30    日
                  刑事第十一庭  法  官  邱景芬
以上正本證明與原本無異
如不服本判決應於送達後10日內向本院提出上訴狀
                                書記官  曾千庭
中    華    民    國    97    年    1     月    30    日
附錄本案論罪科刑法條全文
毒品危害防制條例第10條
施用第一級毒品者，處 6 月以上 5 年以下有期徒刑。
施用第二級毒品者，處 3 年以下有期徒刑。


司法院資訊處製作；財團法人民間司法改革基金會備份。
